臺灣高等法院臺中分院刑事判決　　　民國96年度上訴字第92號
上　訴　人
即　被　告　子○○
　　　　　　丑○○
　　　　　　寅○○
上列上訴人因常業詐欺案件，不服臺灣南投地方法院中華民國95
年10月19日第一審判決（民國95年度訴字第714 號，起訴案號：
臺灣南投地方法院檢察署民國95年度偵字第2529、3600 號），
提起上訴，本院判決如下：
    主  文
原判決關於子○○、丑○○、寅○○部分撤銷。
子○○、丑○○、寅○○共同連續意圖為自己不法之所有，以詐
術使人將本人之物交付，子○○處有期徒刑貳年壹月，丑○○累
犯，處有期徒刑壹年拾月，寅○○累犯，處有期徒刑壹年拾月。
扣案如附表一、四所示之物品均沒收。
    事  實
一、丑○○於民國八十九年間，因家庭暴力之傷害案件，經原審
    法院以八十九年度易字第五六四號判決判處有期徒刑五月確
    定；又因妨害自由案件，經本院以九十年度上訴字第一五四
    號判決判處有期徒刑五月確定；再因違反毒品危害防制條例
    案件，經原審法院以八十九年度投刑簡字第六二五號判決判
    處有期徒刑四月確定。上開數案件經本院以九十年度聲字第
    一八二號裁定定應執行刑為有期徒刑一年，已於九十一年
    四月十六日縮刑期滿執行完畢；寅○○則於九十三年間，因
    違反毒品危害防制條例案件，經原審法院以九十三年度訴字
    第四三號判決判處有期徒刑十月確定；復因違反毒品危害
    防制條例案件，再經原審法院以九十四年度投刑簡字第一七
    號判決判處有期徒刑四月確定。上開二案件經原審法院以九
    十四年度聲字第二號裁定定應執行刑為有期徒刑一年一
    月，甫於九十四年十月三日縮刑期滿執行完畢。
二、子○○、林子翔（待到案後另結）、丑○○、寅○○、已判
    決確定之張益源、林正偉、莊昀諺（現由本院併案審理中）
    、簡振弘（現由臺灣彰化地方法院合議庭併案審理中）與真
    實姓名年籍不詳綽號「阿寶」之成年男子及大陸地區集團人
    員共組詐欺犯罪集團，基於共同意圖為自己不法所有之概括
    犯意聯絡，自九十四年九月間起，陸續加入該詐欺犯罪集團
    ，由「阿寶」負責統籌指揮該犯罪集團之運作事宜，子○○
    、林子翔、丑○○、寅○○、張益源、林正偉、莊昀諺、簡
    振弘等人則以如附表一所示等行動電話相互聯繫，分別負責
    擔任與大陸地區詐欺集團之聯繫、收購人頭帳戶、提領詐騙
    所得款項及吸收提領贓款成員之工作（子○○等人加入犯罪
    集團之時間及角色分工詳如附表二所示），再由大陸地區之
    集團成員以「銀行催繳信用卡帳款」、「香港賽馬協會中獎
    」、「三Ｃ家電中獎」、「家人現被挾持中，如不匯款至指
    定帳戶，將對其家人不利」、「稅款退稅」等詐術，分別向
    如附表三所示之Ｆ○○等三十九位被害人詐取財物（被害時
    間、金額、方式及匯款帳號詳如附表三），並要求被害人以
    匯款或自動提款機轉帳之方式，將款項匯入該詐欺集團所指
    定如附表三所示之周盟利等人頭帳戶內，Ｆ○○等人均不疑
    有他而陷於錯誤，隨即依指示將款項匯入詐騙集團成員所指
    定之人頭帳戶，待該集團成員確認被害人所匯款或轉帳之帳
    戶後，即以電話通知子○○、寅○○等人至自動提款機前，
    或金融機構櫃台提領贓款，所領得之贓款，先由子○○或寅
    ○○保管，待子○○、寅○○將犯罪所得款項扣除臺灣集團
    成員之薪水及開銷，並與「阿寶」對帳無誤後，再依「阿寶
    」之指示，將領取之贓款存入或匯入指定之人頭帳戶。嗣經
    Ｆ○○等人向警方報案後，經警循線追查，於九十五年六月
    七日十一時至十八時四十分許，分別在南投縣草屯鎮○○街
    三八號等處所，拘提子○○、丑○○、寅○○、簡振弘、張
    益源、林正偉到案，並扣得如附表一、四所示之物品。
三、案經臺灣南投地方法院檢察署檢察官指揮內政部警政署刑事
    警察局偵四隊及南投縣政府警察局草屯分局共同偵辦後偵查
    起訴。
    理  由
一、按被告以外之人，於審判外之陳述，經當事人於審判程序同
    意作為證據，法院審酌該言詞陳述或書面陳述作成之情況，
    認為適當者，亦得為證據。又當事人、代理人或辯護人於法
    院調查證據時，知有第159條第1項不得為證據之情形，而未
    於言詞辯論終結前聲明異議，視為有前項之同意，刑事訴訟
    法第159條之5定有明文。經查附表三所示之被害人Ｆ○○等
    39 人及證人周盟利、曾鈞愷、甯伯霖在警訊中之供詞，當
    事人於本院言詞辯論終結前均未聲明異議，本院審酌該等被
    害人或證人均係陳述被害經過或提供人頭帳戶供被告等使用
    ，並無虛偽情事，自得作為證據，先予敘明。
二、認定犯罪事實之依據及理由：
  (一)被告子○○、丑○○、寅○○、於原審及本院審理中，對於
    起訴之犯罪事實均坦承不諱，核與下列其餘所示證據相符而
    可採。
  (二)證人即共犯子○○、丑○○、寅○○、張益源、林正偉、簡
    振弘於警、偵中、證人即共犯莊昀諺於警詢中，均就本件犯
    罪集團之成員與運作方式供證明確，復有被告子○○、林子
    翔、丑○○、寅○○、張益源、林正偉及同案共犯莊昀諺、
    簡振弘提領被害人遭詐騙款項之錄影畫面多幀在卷可稽。
  (三)如附表三所示之各被害人，遭詐騙集團成員詐騙匯款之經過
    ，業據被害人Ｆ○○、Ａ○○、卯○○○、酉○○、楊國銅
    、地○○、丁○○、Ｄ○○、未○○、宙○○、Ｃ○○、甲
    ○○○、午○○、Ｊ○○、陳增泉、Ｂ○○、黃永樂、巳○
    、Ｈ○○、亥○○、庚○、戊○○、天○○、辛○○、Ｇ○
    ○○、張復合、玄○○、Ｅ○○、己○○、申○○、辰○○
    、潘光富、癸○○、戌○○、丙○○、黃○○、余彭瑞嬌及
    陳楊清桂之子宇○○、壬○○等等人分別於警詢中指訴綦詳
    ，並有上開被害人（除附表三編號二十四之辛○○外）匯款
    單據資料多紙在卷可憑。
  (四)證人周盟利、曾鈞憶、李安福於警詢分別就其提供人頭帳戶
    供被告等人使用情形，證述綦詳，並有如附表三所示之周盟
    利等人頭帳戶交易往來明細表多份在卷足供憑參。
  (五)此外，復有通訊監察譯文一冊及如附表一、四所示之行動電
    話、印章、帳戶存摺、金融卡等物扣案可據，堪認被告等之
    自白均核與事實相符。
  (六)綜上，本件事證明確，被告等人犯行堪以認定，應予依法論
    科。
三、論罪科刑之理由：
  (一)被告等人行為後，於九十四年二月二日修正公布之刑法，已
    於九十五年七月一日施行。按行為後法律有變更者，適用行
    為時之法律。但行為後之法律有利於行為人者，適用最有利
    於行為人之法律，現行刑法第二條第一項定有明文。經核：
　　1.刑法上之常業詐欺罪業經修正公布廢除，並於95年7月1日
　　　生效，本院自不得依常業詐欺罪判處被告等罪刑。又刑法
  　　上之連續犯亦經修正公布廢除，並於95年7月1日生效，修
    　正後之連續犯採一罪一罰，比較修正前後之法律，以修正
      前之法律有利於被告，自應適用修正前之連續犯。
    2.共同正犯部分，修正後刑法第二十八條規定「二人以上共
      同實行犯罪之行為者，皆為正犯」，與修正前刑法第二十
      八條規定「二人以上共同實施犯罪之行為者，皆為正犯」
      相較，僅有「實行」與「實施」之差異。依據立法說明，
      修正後刑法第二十八條旨在排除「陰謀共同正犯」與「預
      備共同正犯」。從而無論依修正後刑法或修正前刑法，均
      無礙於共同正犯之成立，因此不生有利不利之情形。
    3.累犯部分，被告丑○○於八十九年間，因家庭暴力之傷害
      案件，經原審法院以八十九年度易字第五六四號判決判處
      有期徒刑五月確定；又因妨害自由案件，經本院以九十年
      度上訴字第一五四號判決判處有期徒刑五月確定；再因違
      反毒品危害防制條例案件，經原審法院以八十九年度投刑
      簡字第六二五號判決判處有期徒刑四月確定。上開數案件
      經本院臺中分院以九十年度聲字第一八二號裁定定應執
      行刑為有期徒刑一年，於九十一年四月十六日縮刑期滿執
      行完畢；被告寅○○則於九十三年間，因違反毒品危害防
      制條例案件，經原審法院以九十三年度訴字第四三號判
      決判處有期徒刑十月確定；復因違反毒品危害防制條例案
      件，再經原審法院以九十四年度投刑簡字第一七號判決判
      處有期徒刑四月確定。上開二案件經原審法院以九十四年
      度聲字第二號裁定定應執行刑為有期徒刑一年一月，
      於九十四年十月三日縮刑期滿執行完畢等情，有其二人臺
      灣高等法院被告前案紀錄表、臺灣南投地方法院檢察署刑
      案資料查註紀錄表各一份附於原審卷、偵查卷內可憑。茲
      被告丑○○、寅○○於五年以內再故意犯本件有期徒刑以
      上之罪，不論依修正前之刑法第四十七條規定或修正後之
      刑法第四十七條第一項規定，均構成累犯，亦不生有利不
      利之情形。
    4.沒收部分，屬於被告所有且供犯罪所用之物，無論依修正
      前後之刑法第三十八條第一項第二款、第三項規定均得沒
      收。且沒收為從刑之一種，與主刑有從屬關係，應依主刑
      部分適用之法律而從屬適用，無獨立比較之問題。
    5.經綜合上情比較之結果，應以修正前即被告行為時之刑法
      較有利於被告，依現行刑法第二條第一項前段規定，本件
      應適用修正前刑法。
  (二)核被告子○○、丑○○、寅○○所為，均係犯修正前刑法第
    339條第1項之詐欺取財罪。被告子○○等3人及張益源、林
    正偉與未到案之被告林子翔、另由他院審理之簡振弘、本院
    另案審理之莊昀諺及綽號「阿寶」之成年男子暨其他大陸集
    團成員各自其加入起，就上開犯行具有犯意聯絡及行為分擔
    ，皆為共同正犯。被告等先後多次犯行，時間緊接，犯罪構
    成要件相同，顯係基於概括犯意，為連續犯，應以一罪論處
    ，並各加重其刑。又被告丑○○、寅○○均受上開之有期徒
    刑執行完畢，業如前述。其等於有期徒刑執行完畢後五年內
    ，再故意犯本件有期徒刑以上之罪，均為累犯，應分別依刑
    法第四十七條規定，加重其刑。附表三編號第39部分，雖未
    經檢察官於起訴書載明，惟與本案為同一案件，本院自得一
    併審理。原審以被告等三人罪證明確，予以論罪科刑，原無
    不合，惟查附表三編號第39部分，原審未及審理，尚有未洽
    ，被告等三人上訴意旨請求減輕其刑，雖無理由，惟原判決
    既有上開可議之處，自屬不能維持，應由本院將原判決關於
    被告等三人部分撤銷改判。爰審酌被告等人均年輕力壯，明
    知現今詐騙集團橫行，政府執法機關無不竭力掃蕩，惟竟不
    思正途賺取金錢，反與詐騙集團成員共謀，以分工合作之集
    團犯罪方式，參與協助使用各種詐術方法詐騙不特定民眾，
    本件被害人人數多達三十九人、詐騙金額高達新臺幣五百餘
    萬元，所為嚴重侵害他人財產法益，破壞社會秩序甚鉅，實
    不足取；惟念及被告等人參與犯罪之情節程度之差異、犯罪
    時間之長短及犯罪後均能坦承犯行，犯後態度尚稱良好等一
    切情狀，各量處如主文第二項所示之刑。檢察官固對被告子
    ○○具體求刑有期徒刑四年，被告丑○○、寅○○有期徒刑
    三年六月，惟本院斟酌被告等人前述各項情節，認各判處如
    主文第二項所示之刑，已足收警惕之效，附此敘明。
  (三)扣案如附表一、四所示之物品，分別為被告子○○、丑○○
    、張益源、林正偉所有，供共同犯本罪所用之物，均應依刑
    法第三十八條第一項第二款規定沒收之。雖被告子○○於原
    審法院審理時改辯稱，如附表一編號一、二所示之行動電話
    ，分別係伊與其女朋友所有，與本案無關云云，然查被告子
    ○○初於警詢中既已坦承，該二支行動電話均係供其裝填門
    號九八七二二八五七號使用，其中編號二所示之行動電
    話，是之前使用，編號一所示之行動電話，是於九十五年五
    月二十五日新購使用等語（參見九十五年六月七日第一次警
    詢筆錄），所辯自不足採。至於扣案之玉山銀行匯款回條及
    郵政跨行匯款單申請書各一紙（即起訴書附表四編號第一、
    二號所示之物品），經核尚無從證明係供本案犯罪所用之物
    ，自不為沒收之諭知。
據上論斷，應依刑事訴訟法第369條第1項前段、第364條、第299
條第1項前段 ，刑法第2條第1項前段，修正前刑法第339條第1項
、第28條、第47條、第56條、第38條第1項第2款判決如主文。
本案經檢察官乙○○到庭執行職務。
中　　華　　民　　國　　96　　年　　2 　　月　　14　　日
            刑事第二庭  審判長法　官  李  璋  鵬
                              法  官  蕭  錦  鍾
                              法  官  胡  森  田
上列正本證明與原本無異。
被告不得上訴。
檢察官得上訴。
如不服本判決應於收受送達後十日內向本院提出上訴書狀，其未
敘述上訴之理由者並得於提起上訴後十日內向本院補提理由書（
均須按他造當事人之人數附繕本）。
                              書記官  籃  營  昌
中　　華　　民　　國　　96　　年　　2 　　月　　14　　日
附表1：扣案之行動電話清冊一覽表
┌──┬──────┬──────┬───┬────────┬────┬───────┐
│編號│門       號 │廠  牌      │型號  │序          號  │電  話  │備       考   │
│    │            │            │      │                │持有人  │              │
├──┼──────┼──────┼───┼────────┼────┼───────┤
│  1 │0000-000000 │NOKIA       │6280  │000000000000000 │子○○  │(含SIM卡1張)  │
│    │            │            │      │                │        │              │
├──┼──────┼──────┼───┼────────┼────┼───────┤
│  2 │            │NOKIA       │7370  │000000000000000 │子○○  │              │
│    │            │            │      │                │        │              │
├──┼──────┼──────┼───┼────────┼────┼───────┤
│  3 │0000-000000 │NOKIA       │3100  │000000000000000 │丑○○  │(含SIM卡1張)  │
│    │            │            │      │                │        │              │
├──┼──────┼──────┼───┼────────┼────┼───────┤
│  4 │0000-000000 │NOKIA       │8250  │                │張益源  │(含SIM卡1張)  │
│    │            │            │      │                │        │              │
├──┼──────┼──────┼───┼────────┼────┼───────┤
│  5 │0000-000000 │INNSTREAM   │12500 │000000000000000 │林正偉  │(含SIM卡1張)  │
│    │            │            │      │                │        │              │
├──┼──────┼──────┼───┼────────┼────┼───────┤
│  6 │            │ANYCALL     │D528  │000000000000000 │林正偉  │              │
│    │            │            │      │                │        │              │
└──┴──────┴──────┴───┴────────┴────┴───────┘
附表2：被告等人加入「阿寶」詐騙集團之時間及分工一覽表
┌──┬───┬──────┬────────────┬─────────┐
│編號│姓  名│加入時間    │擔    任    工    作    │備              註│
├──┼───┼──────┼────────────┼─────────┤
│  1 │子○○│94年8月間   │擔任與大陸地區詐欺集團成│曾收購周盟利之帳戶│
│    │      │            │員「阿寶」之聯繫、收購人│                  │
│    │      │            │頭帳戶、提領詐騙所得款項│                  │
│    │      │            │及吸收提領贓款成員之工作│                  │
├──┼───┼──────┼────────────┼─────────┤
│  2 │林子翔│94年9月間   │擔任提領詐騙所得款項之工│                  │
│    │      │            │作                      │                  │
├──┼───┼──────┼────────────┼─────────┤
│  3 │丑○○│95年2月中旬 │擔任收購人頭帳戶、提領詐│                  │
│    │      │            │騙所得款項之工作        │                  │
├──┼───┼──────┼────────────┼─────────┤
│  4 │寅○○│95年3月中旬 │擔任與大陸地區詐欺集團成│收購曾鈞憶之帳戶  │
│    │      │            │員「阿寶」之聯繫、收購人│                  │
│    │      │            │頭帳戶、提領詐騙所得款項│                  │
│    │      │            │之工作                  │                  │
├──┼───┼──────┼────────────┼─────────┤
│  5 │張益源│95年5月初   │擔任收購人頭帳戶及提領詐│收購蕭朝吉之帳戶  │
│    │      │            │騙所得款項之工作        │                  │
├──┼───┼──────┼────────────┼─────────┤
│  6 │林偉正│95年5月中旬 │擔任提領詐騙所得款項之工│                  │
│    │      │            │作                      │                  │
├──┼───┼──────┼────────────┼─────────┤
│  7 │莊昀諺│95年3月間   │擔任收購人頭帳戶、提領詐│收購曾鈞憶之帳戶  │
│    │      │            │騙所得款項之工作        │                  │
├──┼───┼──────┼────────────┼─────────┤
│  8 │簡振弘│95年4月28日 │擔任收購人頭帳戶、提領詐│曾出售自己之帳戶  │
│    │      │            │騙所得款項之工作        │予及收購李安福之  │
│    │      │            │                        │帳戶              │
└──┴───┴──────┴────────────┴─────────┘
附表3：被害人、損失財物、匯款人頭戶名、受騙方式、贓物
       提領人一覽表
┌─┬──────┬─────┬─────┬────┬─────┬─────┬────┐
│編│            │          │          │        │          │          │        │
│號│被害人      │損失金額  │匯款日期  │匯款人頭│匯款人頭  │詐騙方式  │贓  物  │
│  │            │          │          │戶    名│帳    號  │          │提款人  │
├─┼──────┼─────┼─────┼────┼─────┼─────┼────┤
│1 │Ｆ○○      │99萬9千元 │94/09/21  │周盟利  │000000-0  │信用卡未繳│林子翔  │
│  │55/08/20    │          │          │        │000000-0  │          │        │
│  │Ｚ000000000  │          │          │        │          │          │        │
├─┼──────┼─────┼─────┼────┼─────┼─────┼────┤
│2 │Ａ○○      │ 4萬9千元 │95/02/20  │莊士彥  │000000-0  │恐嚇詐財  │丑○○  │
│  │17/06/17    │          │          │        │000000-0  │          │        │
│  │Ｚ000000000  │          │          │        │          │          │        │
├─┼──────┼─────┼─────┼────┼─────┼─────┼────┤
│3 │卯○○○    │25萬元    │95/02/21  │莊士彥  │000000-0  │恐嚇詐財  │丑○○  │
│  │29/08/05    │          │          │        │000000-0  │          │        │
│  │Ｚ000000000  │          │          │        │          │          │        │
├─┼──────┼─────┼─────┼────┼─────┼─────┼────┤
│4 │酉○○      │1萬元     │95/02/21  │莊士彥  │000000-0  │恐嚇詐財  │子○○  │
│  │50/02/10    │          │          │        │000000-0  │          │        │
│  │Ｚ000000000  │          │          │        │          │          │        │
├─┼──────┼─────┼─────┼────┼─────┼─────┼────┤
│5 │楊國銅      │3萬元     │95/03/13  │林永成  │000000000 │恐嚇詐財  │丑○○  │
│  │34/10/14    │          │          │        │000       │          │        │
│  │Ｚ000000000  │          │          │        │          │          │        │
├─┼──────┼─────┼─────┼────┼─────┼─────┼────┤
│6 │地○○      │80萬元    │95/03/09  │洪志立  │000000-0  │中獎詐欺  │子○○  │
│  │27/12/08    │          │          │        │000000-0  │          │(收購帳 │
│  │Ｚ000000000  │          │          │        │          │          │簿)     │
├─┼──────┼─────┼─────┼────┼─────┼─────┼────┤
│7 │丁○○      │10萬元    │95/03/29  │洪志立  │000000-0  │中獎詐欺  │子○○  │
│  │63/12/28    │          │          │        │000000-0  │          │(收購帳 │
│  │Ｚ000000000  │          │          │        │          │          │簿)     │
├─┼──────┼─────┼─────┼────┼─────┼─────┼────┤
│8 │Ｄ○○      │12萬元    │95/04/03  │洪志立  │000000-0  │中獎詐欺  │子○○  │
│  │64/09/13    │          │          │        │000000-0  │          │(收購帳 │
│  │Ｚ000000000  │          │          │        │          │          │簿)     │
├─┼──────┼─────┼─────┼────┼─────┼─────┼────┤
│9 │未○○      │38萬元    │95/03/16  │林永成  │000000-0  │恐嚇詐財  │丑○○  │
│  │14/09/07    │          │          │        │000000-0  │          │        │
│  │Ｚ000000000  │          │          │        │          │          │        │
├─┼──────┼─────┼─────┼────┼─────┼─────┼────┤
│10│宙○○      │10萬元    │95/03/17  │林永成  │000000-0  │恐嚇詐財  │丑○○  │
│  │45/11/08    │          │          │        │000000-0  │          │        │
│  │Ｚ000000000  │          │          │        │          │          │        │
├─┼──────┼─────┼─────┼────┼─────┼─────┼────┤
│11│Ｃ○○      │6萬6千5百 │95/03/21  │謝懷毅  │000000-0  │恐嚇詐財  │丑○○  │
│  │16/03/24    │元        │          │        │000000-0  │          │        │
│  │Ｚ000000000  │          │          │        │          │          │        │
├─┼──────┼─────┼─────┼────┼─────┼─────┼────┤
│12│甲○○○    │3千元     │95/03/22  │謝懷毅  │000000-0  │恐嚇詐財  │吉豐翔  │
│  │15/08/05    │          │          │        │000000-0  │          │        │
│  │Ｚ000000000  │          │          │        │          │          │        │
├─┼──────┼─────┼─────┼────┼─────┼─────┼────┤
│13│午○○      │1元       │95/03/22  │謝懷毅  │000000-0  │退稅詐欺  │丑○○  │
│  │56/04/26    │          │          │        │000000-0  │          │        │
│  │Ｚ000000000  │          │          │        │          │          │        │
├─┼──────┼─────┼─────┼────┼─────┼─────┼────┤
│14│Ｊ○○      │5萬元     │95/03/22  │謝懷毅  │000000-0  │恐嚇詐財  │丑○○  │
│  │44/05/15    │          │          │        │000000-0  │          │        │
│  │Ｚ000000000  │          │          │        │          │          │        │
├─┼──────┼─────┼─────┼────┼─────┼─────┼────┤
│15│陳增泉      │1萬元     │95/03/03  │謝鎮宗  │000000-0  │恐嚇詐財  │丑○○  │
│  │42/05/14    │          │          │        │000000-0  │          │        │
│  │Ｚ000000000  │          │          │        │          │          │        │
├─┼──────┼─────┼─────┼────┼─────┼─────┼────┤
│16│Ｂ○○      │10萬元    │95/03/27  │曾鈞憶  │000000-0  │恐嚇詐財  │丑○○  │
│  │43/07/10    │          │          │        │000000-0  │          │        │
│  │Ｚ000000000  │          │          │        │          │          │        │
├─┼──────┼─────┼─────┼────┼─────┼─────┼────┤
│17│黃永樂      │20萬元    │95/03/21  │曾鈞憶  │000000-0  │恐嚇詐財  │丑○○  │
│  │14/01/14    │          │          │        │000000-0  │          │        │
│  │Ｚ000000000  │          │          │        │          │          │        │
├─┼──────┼─────┼─────┼────┼─────┼─────┼────┤
│18│巳  ○      │8萬元     │95/03/27  │曾鈞憶  │000000-0  │恐嚇詐財  │丑○○  │
│  │17/07/07    │          │          │        │000000-0  │          │        │
│  │Ｚ000000000  │          │          │        │          │          │        │
├─┼──────┼─────┼─────┼────┼─────┼─────┼────┤
│19│Ｈ○○      │2970元    │95/03/27  │曾鈞憶  │000000-0  │中獎詐欺  │丑○○  │
│  │50/01/08    │          │          │        │000000-0  │          │        │
│  │Ｚ000000000  │          │          │        │          │          │        │
├─┼──────┼─────┼─────┼────┼─────┼─────┼────┤
│20│亥○○      │1元       │95/03/28  │曾鈞憶  │000000-0  │恐嚇詐財  │丑○○  │
│  │48/08/18    │          │          │        │000000-0  │          │        │
│  │Ｚ000000000  │          │          │        │          │          │        │
├─┼──────┼─────┼─────┼────┼─────┼─────┼────┤
│21│庚  ○      │10萬元    │95/03/31  │簡振弘  │000000-0  │恐嚇詐財  │寅○○  │
│  │29/12/02    │          │          │        │000000-0  │          │        │
│  │Ｚ000000000  │          │          │        │          │          │        │
├─┼──────┼─────┼─────┼────┼─────┼─────┼────┤
│22│戊○○      │8萬元     │95/03/31  │簡振弘  │000000-0  │恐嚇詐財  │寅○○  │
│  │66/07/26    │          │          │        │000000-0  │          │        │
│  │Ｚ000000000  │          │          │        │          │          │        │
├─┼──────┼─────┼─────┼────┼─────┼─────┼────┤
│23│天○○      │30萬元    │95/04/03  │曾德揚  │000000-0  │恐嚇詐財  │丑○○  │
│  │22/02/10    │          │          │        │000000-0  │          │        │
│  │Ｚ000000000  │          │          │        │          │          │        │
├─┼──────┼─────┼─────┼────┼─────┼─────┼────┤
│24│辛○○      │2萬元     │95/04/26  │石武乾  │000000-0  │恐嚇詐財  │莊盷諺  │
│  │45/08/07    │          │          │        │000000-0  │          │        │
│  │Ｚ000000000  │          │          │        │          │          │        │
├─┼──────┼─────┼─────┼────┼─────┼─────┼────┤
│25│Ｇ○○○    │19萬元    │95/04/27  │籃子傑  │000000-0  │恐嚇詐財  │寅○○  │
│  │29/07/25    │          │          │        │000000-0  │          │        │
│  │Ｚ000000000  │          │          │        │          │          │        │
├─┼──────┼─────┼─────┼────┼─────┼─────┼────┤
│26│張復合      │2萬1千元  │95/04/28  │李長榮  │000000-0  │恐嚇詐財  │簡振弘  │
│  │14/08/29    │          │          │        │000000-0  │          │        │
│  │Ｚ000000000  │          │          │        │          │          │        │
├─┼──────┼─────┼─────┼────┼─────┼─────┼────┤
│27│陳楊清桂    │16萬元    │95/04/28  │李長榮  │000000-0  │恐嚇詐財  │莊盷諺  │
│  │            │          │          │        │000000-0  │          │        │
│  │            │          │          │        │          │          │        │
├─┼──────┼─────┼─────┼────┼─────┼─────┼────┤
│28│玄○○      │4萬8千4百 │95/05/09  │林玲秋  │000000-0  │中獎詐欺  │張益源  │
│  │51/09/08    │元        │          │        │000000-0  │          │林正偉  │
│  │AC00000000  │          │          │        │          │          │        │
├─┼──────┼─────┼─────┼────┼─────┼─────┼────┤
│29│Ｅ○○      │3萬6千元  │95/05/11  │林玲秋  │000000-0  │中獎詐欺  │張益源  │
│  │50/09/14    │          │          │        │000000-0  │          │林正偉  │
│  │Ｚ000000000  │          │          │        │          │          │        │
├─┼──────┼─────┼─────┼────┼─────┼─────┼────┤
│30│己○○      │2萬元     │95/05/12  │林玲秋  │000000-0  │中獎詐欺  │張益源  │
│  │56/09/09    │          │          │        │000000-0  │          │林正偉  │
│  │Ｚ000000000  │          │          │        │          │          │        │
├─┼──────┼─────┼─────┼────┼─────┼─────┼────┤
│31│申○○      │2萬元     │95/05/12  │林玲秋  │000000-0  │中獎詐欺  │張益源  │
│  │30/03/15    │          │          │        │000000-0  │          │林正偉  │
│  │Ｚ000000000  │          │          │        │          │          │        │
├─┼──────┼─────┼─────┼────┼─────┼─────┼────┤
│32│辰○○      │2萬元     │95/05/12  │林玲秋  │000000-0  │中獎詐欺  │張益源  │
│  │47/05/05    │          │          │        │000000-0  │          │林正偉  │
│  │Ｚ000000000  │          │          │        │          │          │        │
├─┼──────┼─────┼─────┼────┼─────┼─────┼────┤
│33│Ｉ○○      │48萬300元 │95/05/11- │林玲秋  │000000-0  │中獎詐欺  │張益源  │
│  │60/12/18    │          │95/05/12  │        │000000-0  │          │林正偉  │
│  │Ｚ000000000  │          │          │        │          │          │        │
│  │            ├─────┼─────┼────┼─────┼─────┼────┤
│  │            │30萬6386元│95/05/15  │蕭朝吉  │000000-0  │中獎詐欺  │張益源  │
│  │            │          │          │        │000000-0  │          │林正偉  │
│  │            │          │          │        │          │          │        │
├─┼──────┼─────┼─────┼────┼─────┼─────┼────┤
│34│癸○○      │50萬元    │95/05/23  │李安福  │000000000 │恐嚇詐財  │寅○○  │
│  │21/01/13    │(遭提領13 │          │        │40        │          │簡振弘  │
│  │Ｚ000000000  │萬元、餘37│          │        │          │          │        │
│  │            │萬元)     │          │        │          │          │        │
├─┼──────┼─────┼─────┼────┼─────┼─────┼────┤
│35│戌○○      │3萬元     │95/05/23  │潘啟銘  │000000-0  │恐嚇詐財  │寅○○  │
│  │17/10/07    │          │          │        │000000-0  │          │        │
│  │Ｚ000000000  │          │          │        │          │          │        │
├─┼──────┼─────┼─────┼────┼─────┼─────┼────┤
│36│丙○○      │3千元     │95/05/23  │潘啟銘  │000000-0  │恐嚇詐財  │寅○○  │
│  │64/06/17    │          │          │        │000000-0  │          │        │
│  │Ｚ000000000  │          │          │        │          │          │        │
├─┼──────┼─────┼─────┼────┼─────┼─────┼────┤
│37│黃○○      │2萬元     │95/05/23  │潘啟銘  │000000-0  │恐嚇詐財  │寅○○  │
│  │43/01/22    │          │          │        │000000-0  │          │        │
│  │Ｚ000000000  │          │          │        │          │          │        │
├─┼──────┼─────┼─────┼────┼─────┼─────┼────┤
│38│余彭瑞嬌    │4萬元     │95/06/05  │林聖翔  │000000-0  │恐嚇詐財  │張益源  │
│  │22/06/25    │          │          │        │000000-0  │          │林正偉  │
│  │Ｚ000000000  │          │          │        │          │          │        │
├─┼──────┼─────┼─────┼────┼─────┼─────┼────┤
│39│壬○○      │1萬5千元  │95/05/10  │許家誠  │0000000000│中獎詐欺  │        │
│  │71/11/15    │2萬元     │95/05/29  │甯伯霖  │06        │          │        │
│  │Ｚ000000000  │          │          │        │0000000   │          │        │
│  │            │          │          │        │0000000   │          │        │
└─┴──────┴─────┴─────┴────┴─────┴─────┴────┘
